最高法院刑事判決　　　　　　　　　　　　　　　　八十六年度台非字第二六三號
　　上 訴 人　最高法院檢察署檢察總長
　　被　　告　甲○○
右上訴人因被告傷害案件，對於台灣彰化地方法院中華民國八十六年四月三十日第一
審確定判決（八十五年度易字第二二七七號，起訴案號：台灣彰化地方法院檢察署八
十五年度偵字第五八八一號），認為違法，提起非常上訴，本院判決如左：
　　主  文
上訴駁回。
　　理  由
非常上訴理由稱：「按應於審判期日調查之證據而未予調查者，其訴訟程序即係違背
法令，且顯然於判決有影響者，其判決當然為違背法令。次按依刑法第七十四條之規
定，得宣告緩刑者，以未曾受有期徒刑以上刑之宣告為要件之一。是凡在判決前已經
受有期徒刑以上刑之宣告確定者，即不合於緩刑條件。被告甲○○自民國八十五年二
月中旬起，至同年七月二十七日，在彰化縣溪州鄉等處，連續非法吸食化學合成麻醉
藥品多次之犯行，經臺灣彰化地方法院於八十五年九月二十六日以八十五年度易字第
一八二一號刑事判決，科處有期徒刑三月，並於八十六年一月十日易科罰金執行完畢
，此有臺灣彰化地方法院檢察署八十六年執緝字第一六號執行卷宗暨原審附卷之前案
紀錄表可稽。則被告在八十五年七月八日所犯本件之傷害罪，經原審法院於八十六年
四月三十日以八十五年度易字第二二七七號判決時，因被告前已受有期徒刑之宣告確
定，即不合於緩刑條件，依法不得予以宣告緩刑。乃原審法院於審理時，對於應於審
判期日調查之證據，即被告曾否受有期徒刑以上刑之宣告，得否宣告緩刑之前提事實
，疏未調查，以致誤為緩刑貳年之宣告，其訴訟程序之違背法令，顯然於判決有影響
，其判決當然為違背法令。案經確定，爰依刑事訴訟法第四百四十一條、第四百四十
三條提起非常上訴，以資糾正。」等語。
本院按依刑事訴訟法第四百四十五條之規定，非常上訴審之調查除關於訴訟程序及得
依職權調查之事項外，以非常上訴理由所指摘之事項為限，即非常上訴理由未指摘之
事項，非常上訴審無依職權調查判決之餘地；因之，非常上訴理由指摘之事項如為無
理由，即應為上訴駁回之判決，非常上訴審無由依職權另依其他違背法令之事項為調
查判決之責任。本件非常上訴意旨指原審法院於審理時，對應於審判期日調查之證據
，即被告甲○○曾否受有期徒刑以上刑之宣告之事實，亦即得否適用刑法第七十四條
宣告緩刑之要件，疏未調查，以致誤為緩刑之宣告，其訴訟程序之違背法令，顯然於
判決有影響，故該確定判決，當然為違背法令云云。然查原審卷之前案記錄表，記載
被告曾違反化學合成麻醉藥品管理條例案件，經臺灣彰化地方法院於八十五年九月二
十六日以八十五年度易字第一八二一號判處有期徒刑三月，如易科罰金以三百元折算
一日（原審卷第五頁）；且原審於八十六年三月七日審判期日亦問被告有無前科？被
告答稱：「麻藥」（原審卷第三十頁反面）。又原審於八十六年四月二十三日更新審
判時，審判筆錄亦記載「審判長諭知本案更新審判，書記官朗讀前筆錄，經被告承認
無訛」。足見原審已就被告有無前科，予以調查，並非未予調查。從而，非常上訴以
原判決未予調查被告曾否受有期徒刑以上刑之宣告，是否合於緩刑之要件，致誤為緩
刑之宣告，指摘原判決違法云云，依上說明，即屬無理由，應予駁回。至於原判決因
被告原不得宣告緩刑而為緩刑之宣告，是否有判決適用法則不當之違背法令情形，因
非常上訴理由未就此項違法予以指摘，自不在非常上訴審調查判決之範圍，附此敘明
。
據上論結，應依刑事訴訟法第四百四十六條，判決如主文。
中      華      民      國    八十六    年      九      月      四      日
                              最高法院刑事第一庭
                                  審判長法官  黃  雅  卿
                                        法官  楊  文  翰
                                        法官  陳  正  庸
                                        法官  陳  世  雄
                                        法官  張  淳  淙
      右正本證明與原本無異
                                              書  記  官
中      華      民      國    八十六    年      九      月      十      日
